---
title: "Tarea de Bioinformatica"
author: "Silvana Morocho"
date: "`r Sys.Date()`"
output: html_document
---

Utilice un documento tipo .Rmd o .qmd y genere un informe html. Estos dos documentos (Rmd y html) guardalos con control de cambios en un repositorio de GitHub y pegan solo el enlace del repositorio en esta entrega.

La entrega debe contener los códigos para obtener las siguientes figuras:

Códigos: Primer ejercicio


```{r cars}
library(ggpubr)
```
### **Loading required package: ggplot2**


```{r cars}

data (mtcars)
mtcars$name = rownames(mtcars)
mtcars$cyl = as.factor(mtcars$cyl)

#*Imag1 (barplot)*
p1 = ggbarplot(mtcars, x = "name", y = "mpg", fill = "cyl", color = "white", palette = "jco", sort.val = "asc", sort.by.groups = TRUE, x.text.angle = 90) + font("x.text", size = 8)

#*Imag2 (scatterplot)*
p2 = ggscatter(mtcars, x = "wt", y = "mpg", add = "reg.line", conf.int = TRUE, color = "cyl", palette = "jco", shape = "cyl") + stat_cor(aes(color = cyl), label.x.npc = "centre", label.y.npc = "top")

#*Imag3 (densityplot)*
p3 = ggplot(diamonds, aes(depth, fill = cut, colour = cut)) + geom_density(alpha = 0.2, na.rm = TRUE) + xlim(58, 68) + theme_classic() + theme(legend.position = "bottom")

#*Imag4 (raster)*
p4 = ggplot(faithfuld, aes(eruptions, waiting)) + geom_raster(aes(fill = density)) + theme_classic() + scale_fill_gradientn(colours = heat.colors(10, rev = TRUE), na.value = "white")

#*Imag5 (dotplot)*
p5 = ggdotplot(ToothGrowth, x = "dose", y = "len", color = "dose", palette = "npg", binwidth = 1) + theme_classic()

set.seed(42)
n = 1000
x = runif(n) * 3
y = x * sin(1/x) + rnorm(n)/25

df = data.frame(x = x, y = y)

#*Imag 6*
p6 = ggplot(df, aes(x, y)) + geom_point(alpha = 0.3, col = "navyblue") + geom_smooth(se = FALSE) + scale_x_continuous(limits = c(0, 0.5)) + scale_y_continuous(limits = c(-0.3, 0.4)) + theme_bw()

multi1 = ggarrange(p1,
                   ggarrange(p3,
                             ggarrange(p6, p5, p2, p4, nrow = 2, ncol = 2, labels = c("B","C","D","E")), ncol = 2, labels = "F"),
                   nrow = 2, labels = "A")




```
### **`geom_smooth()` using method = 'gam' and formula = 'y ~ s(x, bs = "cs")'**

### **Warning: Removed 819 rows containing non-finite values (`stat_smooth()`)**

### **Warning: Removed 819 rows containing missing values (`geom_point()`)**

### **Warning: Removed 1 rows containing missing values (`geom_smooth()`)**

### **geom_smooth()` using formula = 'y ~ x'**

```{r cars}

ggsave(filename = "multi1.pdf", 
       height = 14, 
       width = 14, 
       plot = multi1, 
       device = cairo_pdf, 
       bg = "red",
       dpi = 300)

multi1


```

